臺灣基隆地方法院刑事判決　　　　　　100年度簡上字第102號
上　訴　人
即　被　告　鄭維國
上列上訴人即被告因違反毒品危害防制條例案件，不服本院基隆
簡易庭中華民國100 年3 月23日100 年度基簡字第401 號第一審
簡易判決（起訴案號：100 年度毒偵字第436 號）提起上訴，本
院管轄之第二審合議庭判決如下︰
    主  文
上訴駁回。
    事實及理由
一、本案經本院審理結果，認第一審簡易庭以被告鄭維國施用第
    二級毒品甲基安非他命，所為係犯毒品危害防制條例第10條
    第2 項之罪，依刑事訴訟法第449 條第1 項前段、第454 條
    第2 項，毒品危害防制條例第10條第2 項，刑法第11條前段
    、第47條第1 項、第41條第1 項，判處被告有期徒刑4 月，
    如易科罰金，以新台幣1000元折算1 日。核其認事用法，尚
    無違誤，量刑亦稱妥適，應予維持，爰引用第一審簡易判決
    及檢察官聲請簡易判決處刑書（如附件）記載之事實、證據
    及理由。
二、上訴意旨略以：原審量刑過重，請求撤銷原判決，從輕量刑
    。
三、被告於偵查及本院審理時均坦承施用第二級毒品甲基安非他
    命，且其經警查獲採集之尿液檢體經送臺灣檢驗科技股份有
    限公司檢驗結果，呈甲基安非他命陽性反應，此有該公司出
    具之濫用藥物檢驗報告、基隆市警察局第四分局列管毒品人
    口尿液檢體採集送驗紀錄表各1 紙附卷可稽，足認被告確有
    施用第二級毒品甲基安非他命之犯行，本件事證明確，被告
    犯行應堪認定。
四、按量刑之輕重，係事實審法院得依職權自由裁量之事項，茍
    已斟酌刑法第57條各款所列情狀而未逾越法定刑度，則不得
    遽指為違法；又刑罰之量定屬法院自由裁量之職權行使，但
    仍應審酌刑法第57條所列各款事由及一切情狀，為酌量輕重
    之標準，並非漫無限制，在同一犯罪事實與情節，如別無其
    他加重或減輕之原因，下級法院量定之刑，亦無過重或失輕
    之不當情形，則上級法院對於下級法院之職權行使，原則上
    應予尊重，此觀之最高法院85年度台上字第2446號判決意旨
    闡釋甚明。上訴人即被告提起本案上訴，對原審認定之犯罪
    事實並不爭執，惟以原審科刑過重為由，提起上訴，核無理
    由，應予駁回。
五、據上論斷，應依刑事訴訟法第455 條之1 第1 項、第3 項、
    第368 條、第373 條，判決如主文。
本案經檢察官陳佳宏到庭執行職務。
中    華    民    國    100   年    5     月    31    日
                  刑事第三庭審判長法  官  陳志祥
                                  法  官  張婷妮
                                  法  官  黃梅淑
以上正本證明與原本無異。
本件判決不得上訴。
中    華    民    國    100   年    5     月    31    日
                                  書記官  丁妍君
附件：
臺灣基隆地方法院刑事簡易判決        100年度基簡字第401號
聲  請  人  臺灣基隆地方法院檢察署檢察官
被      告  鄭維國  男  35歲（民國○○年○○月○○日生）
                    身分證統一編號：Ｚ000000000號
                    住基隆市○○區○○路2段120之6號
                    現因另案在法務部矯正署基隆監獄執行中
上列被告因違反毒品危害防制條例案件，經檢察官聲請以簡易判
決處刑（100年度毒偵字第436號），本院判決如下：
    主  文
鄭維國施用第二級毒品，累犯，處有期徒刑肆月，如易科罰金，
以新臺幣壹仟元折算壹日。
    事實及理由
一、本件除更正前案執行事實外，餘犯罪事實、證據及應適用之
    法條，均引用如附件臺灣基隆地方法院檢察署檢察官聲請簡
    易判決處刑書之記載。
    更正之前案執行事實：「鄭維國前因施用毒品案件，經本院
    於98年12月7日，以98年度基簡字第1391號判處有期徒刑2月
    確定。復因施用毒品案件，經本院於99年2月1日，以98年度
    基簡字第1651號判處有期徒刑2 月確定，上開兩案經本院以
    99年度聲字第177號裁定應執行有期徒刑3月確定，已於99年
    4月19日易科罰金執行完畢」。
二、審酌被告犯罪動機，施用毒品係戕害自己身心之行為，所生
    危害非鉅，暨其犯後態度並成立累犯等一切情狀，量處如主
    文所示之刑，且諭知易科罰金之折算標準，以示懲儆。
三、依刑事訴訟法第449條第1項前段、第454條第2項，毒品危害
    防制條例第10條第2項，刑法第11條前段、第47條第1項、第
    41條第1項，逕以簡易判決處刑如主文。
如不服本判決，得自收受送達之日起10日內，向本院提起上訴。
中    華    民    國   100    年    3     月    23    日
                  基隆簡易庭法  官  王福康
如不服本判決，應於判決送達後10日內，向本院提出上訴書狀，
敘述上訴理由，上訴於本院合議庭，並按他造當事人之人數附具
繕本。
中    華    民    國   100    年    3     月    23    日
                            書記官  彭淑芳
【附錄論罪法條】
毒品危害防制條例第10條第2項：
    施用第二級毒品者，處三年以下有期徒刑。
【附件】
臺灣基隆地方法院檢察署檢察官聲請簡易判決處刑書
                                    100年度毒偵字第436號
    被      告  鄭維國  男  35歲（民國○○年○○月○○日生）
                        住基隆市○○區○○路2段120之6號
                        （另案在法務部矯正署基隆監獄執行
                        中）
                        國民身分證統一編號：Ｚ000000000號
上列被告因違反毒品危害防制條例案件，業經偵查終結，認為宜
聲請以簡易判決處刑，茲敘述犯罪事實、證據並所犯法條如下：
        犯罪事實
一、鄭維國前因施用毒品案件，經觀察、勒戒後，認無繼續施用
    毒品之傾向，於民國98年6月9日執行完畢釋放出所，並由本
    署檢察官以98年度毒偵字第336號為不起訴處分確定。再因
    施用毒品案件，經臺灣基隆地方法院於99年3月10日，以99
    年度基簡字第263號判決判處有期徒刑3月確定（甲案）。復
    因施用毒品案件，經同法院於99年6月17日，以99年度基簡
    字第876號判決判處有期徒刑3月確定（乙案），上開甲乙2
    案，嗣經同法院以99年度聲字第924號裁定，合併定應執行
    有期徒刑5月確定，於99年5月13日入監接續執行，已於99年
    8月6日易科罰金執行完畢。詎其猶不知悔改，復基於施用第
    二級毒品甲基安非他命之犯意，於99年10月25日上午8時許
    ，在基隆市○○區○○路2段120之6號住處外面樓梯口，以
    將甲基安非他命置入鋁箔紙上後加熱燒烤，吸食所產生煙霧
    之方式，施用甲基安非他命1次。嗣因另案通緝，於99年10
    月29日上午10時53分許，在基隆市安樂區○○○街及安樂路
    2段口為警查獲，並配合至警局採集其尿液送驗，結果呈安
    非他命、甲基安非他命陽性反應，始悉上情。
二、案經基隆市警察局第四分局報告偵辦。
        證據並所犯法條
一、上揭犯罪事實，業據被告鄭維國坦承不諱，且查：經將被告
    為警查獲後採集之尿液，送臺灣檢驗科技股份有限公司，以
    氣相層析質譜分析法（GC/MS）檢驗，結果呈安非他命、甲
    基安非他命之陽性反應，有該公司99年11月15日出具之濫用
    藥物檢驗報告及基隆市警察局第四分局列管毒品人口尿液檢
    體採集送驗紀錄表、採驗尿液通知書各1份在卷可稽，足認
    定被告確曾有施用安非他命、甲基安非他命之事實。此外復
    有本署刑案資料查註紀錄表附卷足參，被告犯嫌堪予認定。
二、核被告所為，係犯毒品危害防制條例第10條第2項之施用第
    二級毒品罪嫌。又被告有如犯罪事實欄所載之論罪科刑執行
    情形，有刑案資料查註紀錄表在卷可稽，其於有期徒刑執行
    完畢後，5年以內故意再犯本件有期徒刑以上之罪，為累犯
    ，請依刑法第47條第1項之規定加重其刑。
三、依毒品危害防制條例第23條第2項、刑事訴訟法第451條第1
    項聲請逕以簡易判決處刑。
    此  致
臺灣基隆地方法院基隆簡易庭
中    華    民    國   100    年    2     月    25    日
                            檢察官   林秋田
本件正本證明與原本無異
中    華    民    國   100    年    3     月    8     日
                            書記官   魯婷芳
附錄所犯法條：
毒品危害防制條例第10條
施用第一級毒品者，處 6 月以上 5 年以下有期徒刑。
施用第二級毒品者，處 3 年以下有期徒刑。